臺灣高等法院刑事裁定　　　　　　　　　 94年度抗字第347號
抗　告　人
即　聲請人　臺灣桃園地方法院檢察署檢察官
被　　　告　甲○○
上列抗告人因聲請定應執行刑案件，不服臺灣桃園地方法院94年
度聲字第939號，中華民國94年4月30日裁定，提起抗告，本院裁
定如下：
    主  文
原裁定撤銷。
甲○○所犯如附表所示之罪、刑有關所宣告之有期徒刑部分，應
執行有期徒刑2年9月。
    理  由
一、原裁定略以：受刑人甲○○因犯附表等罪，經先後判決如附
    表所示之有期徒刑，均經分別確定在案。因檢察官聲請定其
    應執行之刑，經審核認聲請為正當，依刑事訴訟法第477 條
    第1項、刑法第53條、第51條第5款之規定，裁定應執行有期
    徒刑1年8月。
二、抗告意旨略以：本件受刑人所犯附表所示之罪，合併其刑期
    達35個月，原審裁定應執行刑1年8月，即20個月，似有未當
    。
三、按數罪併罰，有2裁判以上者，依刑法第51 條規定，定其應
    執行刑，刑法第53條定有明文；又宣告多數有期徒刑者，於
    各刑之最長期以上，各刑合併之刑期以下，定其刑期，刑法
    第51條第5款亦著有規定。查本件受刑人前因公共危險、非
    駕駛業務過失致死、妨害自由、毒品危害防制條例等案件，
    經法院分別判處有期徒刑8月、5月、5月、9月、8月確定在
    案。茲臺灣桃園地方法院檢察署檢察官以上開5罪合於數罪
    併罰要件，而聲請原審法院裁定定其應執行之刑，原審法院
    認其聲請為正當，裁定應執行刑為有期徒刑1年8月，經核固
    未逾越上開刑法規定之界限；惟按量刑之輕重，固屬事實審
    法院得依職權自由裁量之事項，但仍應受比例原則及公平原
    則之限制，且刑事審判旨在實現刑罰權分配的正義，故法院
    對有罪被告之科刑，應符合罪刑相當之原則，使輕重得宜，
    罰當其罪，以契合社會之法律感情（最高法院93年台上字第
    5073號刑事判決意旨參照）。本件受刑人所犯附表所示之罪
    、刑，其中除過失致人於死罪外（該過失致人於死結果亦係
    由其肇事逃逸行為所致），其他各罪均係基於故意而犯之，
    此均有各該判決在卷可憑，顯見受刑人個人主觀惡性及犯罪
    客觀情節均屬非輕，且參以本件各罪宣告刑合併刑期達35個
    月，從而，本件原審裁定受刑人之應執行刑為有期徒刑1年8
    月，顯有罪刑失衡之可議，揆諸上開說明，顯有未洽。抗告
    人抗告意旨就此指摘原裁定不當，求予撤銷改判，非無理由
    ，應由本院將原裁定撤銷，另定受刑人應執行之刑如主文第
    2項所示。
據上論斷，應依刑事訴訟法第第413條、第477條第1項、刑法第
53條、第51條第5款，裁定如主文。
中　　華　　民　　國　　94　　年　　6 　　月　　10　　日
　　　　　　　　　刑事第六庭審判長法　官  許國宏
　　　　　　　　　　　　　　　　  法　官  洪光燦
　　　　　　　　　　　　　　　　  法　官  林銓正
以上正本證明與原本無異。
不得再抗告。
                                   書記官  陳玲憶
中　　華　　民　　國　　94　　年　　6 　　月　　10　　日
